【裁判字號】    89,台上,4237
【裁判日期】    890720
【裁判案由】    偽造文書等
【裁判全文】
最高法院刑事判決                              八十九年度台上字第四二三七號
    上訴人即
    自 訴 人  聯民通運有限公司
    代 表 人  楊梅英
    被    告  乙○○
              丙○○
              甲○○
              丁○○
右上訴人因自訴被告等偽造文書等案件，不服台灣高等法院中華民國八十七年六月十
九日第二審判決（八十七年度上訴字第一一二四號，自訴案號：台灣台北地方法院八
十六年度自字第一○八七號），提起上訴，本院判決如左：
    主  文
上訴駁回。
    理  由
一偽造文書部分：
按刑事訴訟法第三百七十七條規定，上訴於第三審法院，非以判決違背法令為理由，
不得為之。是提起第三審上訴，應以原判決違背法令為理由，係屬法定要件。如果上
訴理由狀並未依據卷內訴訟資料，具體指摘原判決不適用何種法則或如何適用不當，
或所指摘原判決違法情事，顯與法律規定得為第三審上訴理由之違法情形，不相適合
時，均應認其上訴為違背法律上之程式，予以駁回。本件上訴意旨略稱：(一)證人姚日
林曾證稱：「許振英確有交待伊要蓋十份空白登記書予被告乙○○，但伊記得全部是
蓋自訴人印鑑章」，又稱：「不是附卷打×的印章」。此部分不利於被告乙○○之證
言，何以不採，原判決未說明其理由，即有理由不備之違誤。(二)證人許振英係接獲被
告乙○○通知才前往補蓋印章，且補蓋印章地點在林應震辦公室；當時許振英曾質問
乙○○為何偽刻自訴人印章，並經乙○○當場承認，且當場交出偽刻之印章與許振英
，原審對此證言何以不採，亦未說明其理由，自有未洽云云。惟查原判決綜核卷內證
據資料，認被告乙○○、丙○○、甲○○、丁○○等偽造文書、侵占罪部分，不能證
明，因而維持第一審諭知被告等無罪之判決，駁回上訴人在第二審之上訴，已詳其
調查證據之結果及其取捨證據認定之理由；並說明：證人許振英已自陳：自訴人確有
同意中潤公司將六部車輛登記於自訴人名下。且證人姚日林亦證稱：許振英確實有交
代伊要蓋十份空白登記書予被告乙○○，但伊記得全部是蓋自訴人印章等語。又登記
書上所蓋用之自訴人印鑑章及非印鑑章，字體刻法全然不同，印文相差頗大，並非類
似以假亂真，被告顯無偽造之必要，否則亦不能達其犯罪之目的，至證人許振英已坦
承蓋錯之自訴人大小章現在其保管中，雖稱：是伊於八十六年六月二十三日在林應震
辦公室質問被告乙○○為何偽造自訴人印章時，由乙○○交出云云，然此已為被告乙
○○所否認，且證人林金柳亦證稱：當時是伊早乙○○到林應震辦公室，並未見乙○
○將任何印章交予許振英，亦未見許振英質問乙○○。足證被告乙○○並未偽刻及
用自訴人之印章，分別於判決內明及指駁，從形式上觀察，原判決並無違背法令情
形。次查採證認事乃事實審法院之職權，苟其證據之取捨及事實之認定並不違背論理
法則及經驗法則，即不容任意指為違法而執為適法之第三審上訴理由。上訴意旨置原
判決之明白論斷於不顧，仍執陳詞為事實之爭執，又未依據卷內訴訟資料對原判決究
竟如何違背法令為具體之指摘，徒憑己見就原判決已說明事項或屬原審採證認事職權
之適法行使，任意指摘為違法，自不得據為第三審上訴之合法理由。其上訴違背法律
上之程式，應予駁回。
二詐欺侵占部分：
按刑法第三百七十六條所列各罪之案件，經第二審判決者，不得上訴於第三審法院，
本件自訴人自訴被告等詐欺及侵占等罪部分，係屬該條第四款及第三款之罪，揆諸上
開說明，自不得上訴於第三審法院，上訴人竟復提起上訴，顯為法所不許。
據上論結，應依刑事訴訟法第三百九十五條前段，判決如主文。
中      華      民      國    八十九    年      七      月     二十     日
                              最高法院刑事第二庭
                                  審判長法官  莊  來  成
                                        法官  呂  潮  澤
                                        法官  謝  俊  雄
                                        法官  白  文  漳
                                        法官  蘇  振  堂
      右正本證明與原本無異
                                              書  記  官
中      華      民      國    八十九    年      七      月    二十八    日


司法院資訊處製作；財團法人民間司法改革基金會備份。
